最高法院刑事判決                              八十八年度台上字第五九一八號
    上  訴  人  甲○○
右上訴人因違反懲治走私條例案件，不服福建高等法院金門分院中華民國八十八年七
月二十一日第二審更審判決（八十八年度上更(二)字第四號，起訴案號：福建金門地方
法院檢察署八十四年度偵字第一五號），提起上訴，本院判決如左：
    主  文
上訴駁回。
    理  由
按刑事訴訟法第三百七十七條規定：上訴於第三審法院，非以判決違背法令為理由，
不得為之。是提起第三審上訴，應以原判決違背法令為理由，係屬法定要件；且必須
依據卷內資料為具體之指摘，並足據以辨認原判決已具備違背法令之形式，始屬相當
。本件上訴人甲○○上訴意旨略稱：(一)懲治走私條例第三條第一項之運送走私物品罪
，須行為人與走私管制物品進口者間，具有上、下游行為階段上接續關係，始足當之
；本件上訴人因原籍地宗祠將舉行奠安典禮須騰空自宅，故將自宅內供銷售之成衣暫
寄不知情之友人倉庫內或運返台灣地區，屬購買後之持有及管理行為，實無任何不法
可言；又運送走私物品罪其所運送之物品，須該物品為懲治走私條例第二條第一項所
指之物品，且須證明行為人對該項物品為走私物品之認識，方始認定有該罪行；原判
決徒以查扣之成衣經鑑定確為大陸物品，其中查扣之第一批重量已達一千三百九十五
公斤，其上游商人該次走私進口之男外套應已逾公告數額云云，而推定上訴人觸犯運
送走私物品罪，有違採證法則。(二)上訴人於民國八十三年十二月九日及八十四年一月
十日兩次移置查扣物品之行為，其中第一次係為變換儲放場所，第二次則係為銷售而
為，俱屬上訴人對個人所有物之管理及處分行為，並非為他人之利益而運送，並未構
成犯罪。又上開第二次移置行為，係擬向航空公司托運至台灣時即被查獲，能否謂運
送已達既遂﹖亦有疑義。原判決之認事用法亦有可議。(三)上訴人上開第二次移置而被
查扣之物品，僅四百件，總重量未超過一千公斤，價值亦未逾新台幣十萬元，自不成
立運送走私物品罪。原判決認此次行為與第一次運送行為構成連續犯，亦有違誤。惟
查原判決認定上訴人於八十三年十二月九日，在不詳地點向不詳姓名之人一次購入屬
於私運進口逾公告數額之走私物品大陸成衣男外套，並基於概括犯意，將其中重一千
三百九十五公斤之一千二百七十六件，自其金門縣金城鎮○○路四十二巷十一號住處
運送至同縣金寧鄉東洲村郊不知情之宋永福承租之養雞場放置，又於八十四年一月十
日，將另外四百件自其上開住處運送至金門尚義機場，擬托運至台灣地區伺機銷售，
先後為警查獲，扣押上開大陸成衣男外套等情；因將第一審論處上訴人以運送私運管
制物品進口逾公告數額之走私物品為常業罪刑之判決撤銷，改判論處連續運送私運管
制物品進口逾公告數額之走私物品之罪刑，業已明其所憑之證據及認定之理由，並
以上訴人上開扣押之男外套係其一次購進，而該男外套有固定品牌、式樣，確為大陸
地區之物品，業經財政部關稅局鑑定明確；且上訴人上開第一次運送至養雞場之男外
套，重量達一千三百九十五公斤，足認係其上游商人一次走私進口且已逾公告數額之
物品；又查扣之男外套，部分在包裝上印有中國大陸地區常用字體及電話使用之區域
號碼，上訴人不可能不知其為大陸物品，其所辯上開查扣之成衣男外套並非大陸物品
，縱屬大陸物品，亦為伊所不知情等語，不足採信；另其辯稱查扣之男外套係其向台
北縣板橋市之郭啟明所購入云云，與事實不合，亦無可取。俱分別於理由內予以指駁
及說明。從形式上觀察，尚無違背法令之形式存在。上開上訴意旨，或純為事實之爭
執，或對原判決採證認事職權之行使及已於原判決理由二、三指駁說明事項，徒憑己
見，任意指摘，俱不足據以辨認原判決已具備其所指違背法令之形式，依首揭說明，
應認本件之上訴為違背法律上之程式，予以駁回。
據上論結，應依刑事訴訟法第三百九十五條前段，判決如主文。
中      華      民      國    八十八    年      十      月    二十一    日
                              最高法院刑事第九庭
                                  審判長法官  曾  有  田
                                        法官  陳  宗  鎮
                                        法官  劉  介  民
                                        法官  魏  新  和
                                        法官  孫  增  同
      右正本證明與原本無異
                                              書  記  官
中      華      民      國    八十八    年      十      月    二十七    日
